【裁判字號】    98,小上,11
【裁判日期】    980227
【裁判案由】    清償債務
【裁判全文】
臺灣桃園地方法院民事裁定              98年度小上字第11號
上  訴  人  丙○○
被  上訴人  新光商業銀行股份有限公司
法定代理人  乙○○
被  上訴人  新光行銷股份有限公司
法定代理人  甲○○
上列當事人間請求清償債務事件，上訴人對於民國97年12月18日
本院中壢簡易庭97年度壢小字第1543號第一審小額民事判決提起
上訴，本院裁定如下：
    主  文
上訴駁回。
第二審訴訟費用新台幣壹仟伍佰元由上訴人負擔。
    理  由
一、按對於小額程序之第一審裁判之上訴，非以其違背法令為理
    由，不得為之，民事訴訟法第436 條之24第2 項定有明文。
    所謂判決違背法令係指判決不適用法規或適用不當者而言。
    且依同法第436 條之25規定，上訴狀應記載上訴理由，並表
    明原判決所違背之法令及其具體內容，以及依訴訟資料可認
    為原判決有違背法令之具體事實，上訴狀或理由書如未依此
    項方法表明者，即難認為已對小額訴訟第一審判決之違背法
    令有具體之指摘，又上訴理由如僅引用原審判決時之攻擊防
    禦方法作為上訴理由，應認為未對原審判決有何具體之指摘
    ，不得謂已合法表明上訴理由，其上訴均難認為合法。
二、本件被上訴人起訴主張：上訴人因購買商品而委由被上訴人
    新光行銷股份有限公司（下稱新光行銷）向被上訴人新光商
    業銀行股份有限公司（下稱新光銀行）辦理消費性商品貸款
    以支付商品之總價款，並簽訂消費性商品貸款契約（下稱系
    爭貸款契約）1 紙，依系爭貸款契約之約定，上訴人應按月
    繳納付款，詎上訴人自民國94年9 月10日起，即未依約還款
    ，經被上訴人數度催討，仍置之不理，依系爭貸款契第7 條
    規定，上訴人已喪失期限利益，全部分期債務應視為全部到
    期，因上訴人遲未繳款，被上訴人新光行銷自94年9 月10日
    至95年8 月10日陸續向被上訴人新光銀行代償24,000元，另
    外，上訴人亦尚積欠新光銀行貸款餘額20,000元。為此請求
    上訴人應給付被上訴人新光行銷之代償款項240,000 元及自
    94 年10 月11日起至清償日止按年息百分之20計算之利息，
    及應給付被上訴人新光銀行之貸款餘額20,000元及自95年9
    月11 日 起至清償日止按年息百分之20計算之利息等語。
三、上訴人則以：上開債務係由於訴外人顛峰電信股份有限公司
    （下稱巔峰公司）於93年捲款潛逃，無法履行上訴人購買之
    消費性商品電信服務，所以上訴人即不再付款等語，資為抗
    辯。
四、查，本件上訴人係對於小額訴訟之第一審判決提起上訴，核
    其上開上訴理由所指陳均僅係對於被上訴人起訴事實之爭執
    ，但並未具體指出原審判決有如何違背法令情事，更未指明
    原審判決所違反之法令條項或其內容以及依訴訟資料有何判
    決違背法令之具體事實，參諸首揭說明，自不得謂已合法表
    明上訴理由，從而本件上訴，顯難認為合法，應予駁回，並
    確定其訴訟費用額如主文第2 項所示。
五、依民事訴訟法第436 條之32第1 項、第2 項、第444 條第1
    項前段、第436 條之19第1 項、第95條、第78條，裁定如主
    文。
中    華    民    國    98    年    2     月    27    日
              民事第二庭審判長  法  官  劉克聖
                                法  官  尹  良
                                法  官  黃漢權
以上正本係照原本作成
不得抗告。
中    華    民    國    98    年    2     月    27    日
                                書記官  郭玉芬


司法院資訊處製作；財團法人民間司法改革基金會備份。
